Currículo



Descrição profissional

Possui graduação em Ciência da Computação pela Universidade de Franca (1998), Pós-Graduação em Banco de Dados pela Universidade de Franca (2000), acabou de concluir Licenciatura Computação, Claretino Centro de Educação. Atualmente é professor da Escola Estadual Técnica de Furnas nós cursos Eletrotécnica e Mecânica e na Escola Estadual Dulce Ferreira de Souza no Curso Técnico de Informática, tem experiência na área de informática atuando a mais 20 anos em Suporte e Desenvolvimento de Projetos, atualmente matriculado no curso de Pós-Graduação em Tecnologia da Informação.

Identificação

Nome: Rodrigo Danesi Silva de Pádua

Dados cadastrais validados junto à Receita Federal do Brasil.

CPF: 036.227.516-57

Nome em citações bibliográficas

PADUA, R. D. S.

Lattes iD

http://lattes.cnpq.br/3960449552994216

ID Lattes: 3960449552994216

Endereço:

Rua 3 de maio, 182A, Centro Passos Minas Gerais

Celular / watts: (35) 98869 8066

e-mail: rodrigodanese@hotmail.com

Formação acadêmica/titulação

2020 - 2020

Especialização em Tecnologia da Informação - 520 HORAS

Faculdade da Região Serrana, FARESE, Brasil

Cursando

2001 - 2001

Especialização em BANCO DE DADOS. (Carga Horária: 180h).

Universidade de Franca, UNIFRAN, Brasil.

Título: MODELAGEM DE DADOS.

Orientador: Prof. Ms. Marcus Rogério de Oliveira.

2018 - 2019

Graduação em LICENCIATURA COMPUTAÇÃO.

Claretiano Centro Universitário, Claretiano/BAT, Brasil.

Título: Didática e Metodologia do Ensino de Computação.

Orientador: Prof.ª Dra. Maria Cecília de Oliveira Adão.

1995 - 1998

Graduação Bacharelado Ciência da Computação.

Universidade de Franca, UNIFRAN, Brasil.

Título: Sysfile Gerenciador de Imagens.

Orientador: Ângelo Cesar Colombini.

Formação Complementar

2019 - 2019

GAMES APLICADOS AO ENSINO: ALIADOS OU INIMIGOS... (Carga horária: 2h).

Claretiano Centro Universitário, Claretiano/BAT, Brasil.

2019 - 2019

GESTÃO ESCOLAR. (Carga horária: 60h).

WR EDUCACIONAL, WR, Brasil.

2019 - 2019

EDUCAÇÃO INCLUSIVA. (Carga horária: 60h).

WR EDUCACIONAL, WR, Brasil.

Atuação Profissional

Escola Estadual São José, EESJ, Brasil. "PRONATEC"

Vínculo institucional

2017 - 2017.

Vínculo: Servidor Público, Enquadramento Funcional: PROFESSOR E COORDENADOR DE ESTAGIO.

Escola Estadual de Furnas, E E FURNAS, Brasil. " Escola Técnica de Furnas"

Vínculo institucional

2018 -2020 - Atual

Vínculo: Servidor Público, Enquadramento Funcional: PROFESSOR

Outras informações

Professor nas Disciplinas Lógica de Programação, Matemática Aplicada, Empreendedorismo.

Escola Estadual Dulce Ferreira de Souza, POLIVALENTE, Brasil.

Vínculo institucional

2017 - 2020

Vínculo: Servidor Público, Enquadramento Funcional: PROFESSOR

Outras informações

Professor nas Disciplinas Lógica de Programação, Redes de Computadores, Sistemas Operacionais, Programação Orientada Objeto, Empreendedorismo.

Áreas de atuação

Grande área: Ciências Exatas e da Terra / Área: Ciência da Computação.

Idiomas

Inglês

Compreende Razoavelmente, Fala Pouco, Lê Razoavelmente, Escreve Razoavelmente.

Espanhol

Compreende Razoavelmente, Fala Pouco, Lê Razoavelmente, Escreve Pouco.